臺灣宜蘭地方法院刑事判決　　　　　　　 94年度訴字第333號
公　訴　人　臺灣宜蘭地方法院檢察署檢察官
被　　　告　丁○○
指定辯護人　本院公設辯護人丙○○
上列被告因違反槍砲彈藥刀械管制條例案件，經檢察官提起公訴
（94年度偵字第1900號），本院判決如下：
    主  文
丁○○未經許可，寄藏可發射子彈具有殺傷力之改造手槍，處有
期徒刑參年貳月，併科罰金新臺幣肆萬元，罰金如易服勞役，以
新臺幣玖佰元（即銀元參佰元）折算壹日。扣案由仿FN廠半自動
手槍製造之金屬玩具手槍，更換土造金屬槍管改造而成之改造手
槍壹枝（含彈匣壹個，槍枝管制編號0000000000）沒收。
    事  實
一、丁○○明知非經中央主管機關許可，不得寄藏可發射子彈具
    有殺傷力之槍枝，竟仍基於寄藏之犯意，未經許可，於民國
    94年5月中旬某日，在台南市○○街47號4樓之2租屋處，受
    綽號「阿漢」男子（真實姓名、年籍不詳）之託，代為保管
    由仿FN廠半自動手槍製造之金屬玩具手槍，更換土造金屬槍
    管改造而成，可發射子彈具有殺傷力之改造手槍1枝（含彈
    匣壹個，槍枝管制編號0000000000），並將之藏放於上開租
    屋處內。嗣於94年6月1日14時25分許，丁○○因遭通緝而在
    台南市○○街43號前為警攔檢逮捕，丁○○遂於有偵查權限
    之機關及公務員發覺其前揭犯罪前，向攔檢警員自承上情，
    且帶同警員至其租屋處內搜索起獲上述具有殺傷力之改造手
    槍1枝，主動報繳其持有之全部槍枝，並自願接受裁判。
二、案經台南市警察局第六分局報請臺灣臺南地方法院檢察署呈
    請臺灣高等法院檢察署檢察長令轉臺灣宜蘭地方法院檢察署
    檢察官偵查起訴。
    理  由
一、訊據被告丁○○固坦承「伊於94年5月中旬某日，在台南市
    ○○街47號4樓之2租屋處，受綽號「阿漢」男子（真實姓名
    、年籍不詳）之託，代為保管由仿FN廠半自動手槍製造之金
    屬玩具手槍，更換土造金屬槍管改造而成之改造手槍1枝（
    含彈匣壹個，槍枝管制編號0000000000），伊便將上開改造
    手槍藏放於其租屋處內。」等情不諱（見本院卷第44頁），
    惟矢口否認有何未經許可寄藏可發射子彈具有殺傷力之改造
    手槍之犯行，辯稱「『阿漢』所寄放之扣案改造手槍已經損
    壞，無法擊發，並不具殺傷力。」云云，惟查：扣案之改造
    槍枝1枝，經送內政部警政署刑事警察局鑑定，該局先以「
    性能檢驗法」鑑定認為「送鑑改造手槍1枝（含彈匣1個，槍
    枝管制編號0000000000），認係由仿FN廠半自動手槍製造之
    金屬玩具手槍，更換土造金屬槍管改造而成之改造手槍，機
    械性能良好，可擊發適用之子彈，認具殺傷力。」，此有內
    政部警政署刑事警察局94年6月28日刑鑑字第0940090325號
    槍彈鑑定書在卷可稽。之後該局再以「試射法」鑑定認為「
    送鑑改造手槍1枝（槍枝管制編號0000000000），經實際裝
    填適用子彈（以自行車製之金屬彈殼加裝底火、火藥及直徑
    約8MM、重3.31克之金屬彈頭組合而成）試射結果，測得彈
    頭之發射速度為97公尺／秒，計算其單位面積動能為30.98
    焦耳／平方公分。」，此亦有內政部警政署刑事警察局94年
    9月16日刑鑑字第0940138253號函附卷可憑。而依日本科學
    警察研究所之研究結果，彈丸單位面積動能達20焦耳／平方
    公分，則足以穿入人體皮肉層；又依內政部警政署刑事警察
    局對活豬做射擊測試結果，彈丸單位面積動能達24焦耳／平
    方公分，則足以穿入豬隻皮肉層，此均可參見上開內政部警
    政署刑事警察局之函文。從而，依前揭2次鑑定之結果，可
    知扣案之改造手槍1枝（槍枝管制編號0000000000），確實
    機械性能良好且可擊發適用之子彈，而擊發後彈丸之單位面
    積動能更高達30.98焦耳／平方公分，已超過24焦耳/平方公
    分，顯足以穿入人體及豬隻之皮肉層，自具有殺傷力無訛，
    是被告空言辯稱「扣案之改造手槍已經損壞，無法擊發，並
    不具殺傷力。」云云，顯屬事後卸責之詞，諉無足取。綜上
    所述，本件事證已臻明確，被告未經許可，寄藏可發射子彈
    具有殺傷力之改造手槍之犯行洵堪認定，應予依法論科。
二、核被告丁○○未經中央主管機關許可，寄藏可發射子彈具有
    殺傷力之改造手槍之所為，係犯94年1月28日修正施行後之
    槍砲彈藥刀械管制條例第8條第4項之未經許可，寄藏可發射
    子彈具有殺傷力之改造手槍罪（起訴書原記載被告所犯法條
    為94年1月28日修正施行前之槍砲彈藥刀械管制條例第11條
    第4項之罪，惟經蒞庭公訴檢察官當庭更正如上）。被告受
    人委託代為保管而寄藏上開槍枝，其保管之本身，雖亦屬持
    有，然此之持有係受寄之當然結果，自不另論以未經許可，
    持有槍枝罪。又被告寄藏具有殺傷力之槍枝後，於有偵查權
    限之機關及公務員發覺其犯罪前即主動向警員自承犯行，並
    報繳其持有之全部槍枝，且自願接受裁判之事實，業據被告
    於本院審理時陳明在卷，核與證人即承辦員警甲○○、乙○
    ○分別於本院審理時所結證「被告自己打開大門讓我們進去
    他的住處，是被告告訴我們他持有槍械，同意我們進去搜索
    ，在被告自己說出他持有槍械之前，我們並沒有任何跡證懷
    疑被告持有槍械。」、「被告同意帶我們去他的住處，他打
    開門，讓我們進去搜索，他跟我們講槍枝放在哪裡，我們就
    取出槍枝。在被告還沒有告知我們他持有槍枝之前，我們並
    不知道他持有槍械，原本我們只是想要去找出其他的毒品。
    」之情節相符（見本院卷第39至41頁），是被告已符自首及
    報繳所持有全部槍枝之要件，不因其事後於本院審理時否認
    犯罪，而動搖其自首之效力，仍應依槍砲彈藥刀械管制條例
    第18條第1項前段之規定，減輕其刑。爰審酌被告之素行、
    智識程度；犯罪之動機、目的、手段；具有殺傷力之槍枝屬
    於高度危險之物品，非經主管機關許可不得擅自寄藏，以維
    社會大眾安全，被告無故寄藏具有殺傷力之改造手槍1枝，
    已嚴重危害社會安全，但其寄藏之期間不長，且未使用上開
    槍枝為其他對社會治安影響重大之犯罪行為；犯後雖曾向警
    員自首犯行，惟於本院審理時卻又飾詞否認犯行等一切情狀
    ，量處如主文所示之刑，並就罰金刑部分諭知易服勞役之折
    算標準，以資懲儆。扣案可發射子彈具有殺傷力之由仿FN廠
    半自動手槍製造之金屬玩具手槍，更換土造金屬槍管改造而
    成之改造手槍1枝（含彈匣1個，槍枝管制編號0000000000）
    ，依前所述，係屬違禁物，應依刑法第38條第1項第1款之規
    定宣告沒收。
據上論斷，應依刑事訴訟法第299條第1項前段，槍砲彈藥刀械管
制條例第8條第4項、第18條第1項前段，刑法第11條前段、第42
條第2項、第38條第1項第1款，罰金罰鍰提高標準條例第2條，現
行法規所定貨幣單位折算新臺幣條例第2條，判決如主文。
本案經檢察官陳嘉瑜到庭執行職務。
中　　華　　民　　國　　94　　年　　10　　月　　13　　日
                  臺灣宜蘭地方法院刑事第四庭
                      審判長法　官  林 惠 玲
                            法  官  郭 淑 珍
                            法  官  劉 家 祥
以上正本證明與原本無異。
如不服本判決，應於判決送達後10日內，向本院提出上訴狀（應
附繕本）。
                            書記官  邱 淑 秋
中　　華　　民　　國　　94　　年　　10　　月　　14　　日
附錄本案論罪科刑法條全文：
槍砲彈藥刀械管制條例第8條
未經許可，製造、販賣或運輸鋼筆槍、瓦斯槍、麻醉槍、獵槍、
空氣槍或第 4 條第 1 項第 1 款所定其他可發射金屬或子彈具
有殺傷力之各式槍砲者，處無期徒刑或 5 年以上有期徒刑，併
科新臺幣 1 千萬元以下罰金。
未經許可，轉讓、出租或出借前項所列槍枝者，處 5 年以上有期
徒刑，併科新臺幣 1 千萬元以下罰金。
意圖供自己或他人犯罪之用，而犯前二項之罪者，處無期徒刑或
 7 年以上有期徒刑，併科新臺幣 1 千萬元以下罰金。
未經許可，持有、寄藏或意圖販賣而陳列第 1 項所列槍枝者，處
 3 年以上10 年以下有期徒刑，併科新臺幣 700 萬元以下罰金
 。第 1 項至第 3 項之未遂犯罰之。
